臺灣桃園地方法院刑事裁定             100年度聲字第4290號
聲  請  人  蘇美文
上列聲請人即被告因違反性騷擾防治案件（100 年度易字第926
號），聲請本院法官迴避，本院裁定如下：
    主  文
聲請駁回。
    理  由
一、聲請意旨詳如附件聲請書記官迴避以外部分之所載。
二、按推事於該管案件有左列情形之一者，應自行迴避，不得執
    行職務：（一）推事為被害人者；（二）推事現為或曾為被
    告或被害人之配偶、8 親等內之血親、5 親等內之姻親或家
    長、家屬者；（三）推事與被告或被害人訂有婚約者；（四
    ）推事現為或曾為被告或被害人之法定代理人者；（五）推
    事曾為被告之代理人、辯護人、輔佐人或曾為自訴人、附帶
    民事訴訟當事人之代理人、輔佐人者；（六）推事曾為告訴
    人、告發人、證人或鑑定人者；（七）推事曾執行檢察官或
    司法警察官之職務者；（八）推事曾參與前審之裁判者。當
    事人遇有左列情形之一者，得聲請推事迴避：（一）推事有
    前條情形而不自行迴避者；（二）推事有前條以外情形，足
    認其執行職務有偏頗之虞者。前條第1 款情形，不問訴訟程
    度如何，當事人得隨時聲請推事迴避；前條第2 款情形，如
    當事人已就該案件有所聲明或陳述後，不得聲請推事迴避，
    但聲請迴避之原因發生在後或知悉在後者，不在此限。聲請
    迴避之原因及前條第2 項但書之事實，應釋明之。刑事訴訟
    法第17條、第18條、第19條、第20條第2 項分別定有明文。
    而刑事訴訟法第18條第2 款所謂聲請法官迴避原因之所謂「
    足認其執行職務有偏頗之虞者」，係指以一般通常之人所具
    有之合理觀點，對於該承辦法官能否為公平之裁判，均足產
    生懷疑；且此種懷疑之發生，存有其完全客觀之原因，而非
    僅出諸當事人自己主觀之判斷者，始足當之；至於訴訟上之
    指揮乃專屬於法院之職權，當事人之主張、聲請，在無礙於
    事實之確認以及法的解釋，適用之範圍下，法院固得斟酌其
    請求以為訴訟之進行，但仍不得以此對當事人之有利與否，
    作為其將有不公平裁判之依據，更不得以此訴訟之進行與否
    而謂有偏頗之虞聲請法官迴避；又當事人聲請推事迴避，以
    有具體事實認其執行職務有偏頗之情形為限，若僅對於推事
    之指揮訴訟，或其訊問方法，有所不滿，不能指為有偏頗之
    虞，所謂有偏頗之虞，係指推事與訴訟關係人具有故舊恩怨
    等關係，其審判恐有不公平者而言，最高法院79年度台抗字
    第318 號、18年抗字第149 號、19年抗字第285 號著有判例
    均可資參照。
三、經查：
 (一) 本件聲請人蘇姜文因妨害名譽等案件，經檢察官起訴，經
      本院以100 年度審易字第479 號審查終結後，現繫屬由本
      院100 年度易字第926 號審理中等情，業據本院調取上開
      卷宗核閱無訛。
 (二) 承審上開案件之法官許曉微法官、華澹寧法官，就該承辦
      案件，並無刑事訴訟法第17條所列各款法官應自行迴避而
      不迴避之情形，合先敘明。且自100 年度審易字第479 號
      、100 年度易字第926 號全卷卷宗觀之，並無聲請人所指
      庭期未合法通知逕拘提、違反法律訴訟程序、違背職務及
      執行職務有偏頗之虞之情形，是聲請人所稱與上開法定迴
      避事由之要件不符，尚難遽認審判即有偏頗之虞，況100
      年度審易字第479 號案件業經許曉微法官審查終結後送輪
      分為100 年度易字第926 號審理，聲請人聲請許曉微法官
      迴避部分，亦無實益，依前開最高法院判例意旨，所請自
      非有據。次按檢察官之迴避，應聲請所屬首席檢察官或檢
      察長核定之，刑事訴訟法第26條第2 項分別定有明文。查
      本件聲請人聲請檢察官迴避，依據前揭條文，當應由該檢
      察官所屬檢察長核定之，本院並無審查權，此部分聲請人
      向本院聲請檢察官迴避，顯然於法有違。又本案業繫屬於
      本院審理中，聲請人另聲請警察迴避部分，除無實益外，
      亦於法無據。綜上，本件聲請不能認為正當，應予駁回。
 (三) 至聲請人聲請書記官迴避部分，另由本院依刑事訴訟法第
      25條第2 項規定處理，併此敘明。
四、依刑事訴訟法第21條第1 項，裁定如主文。
中    華    民    國  100     年    11    月    29    日
                  刑事第一庭審判長法  官  謝順輝
                                  法  官  俞力華
                                  法  官  林虹翔
以上正本證明與原本無異。
如不服本裁定，應於送達後5 日內，向本院提出抗告狀。
                                  書記官  劉宗源
中    華    民    國  100     年    11    月    29    日